臺灣桃園地方法院刑事判決　　　　　　　 95年度訴字第195號
公　訴　人　臺灣桃園地方法院檢察署檢察官
被　　　告　甲○○
上列被告因詐欺案件，經檢察官追加起訴（94年度偵字第6425號
），嗣聲請改依協商程序而為判決，經合議庭評議後由受命法官
獨任進行協商程序，判決如下：
    主  文
甲○○連續幫助意圖為自己不法之所有，以詐術使人將本人之物
交付，處有期徒刑肆月，如易科罰金，以銀元參佰元即新臺幣玖
佰元折算壹日。「中華郵政關西郵局」帳號「000000000000號」
戶名「甲○○」存款帳戶之存摺壹本、金融卡壹枚，及「新竹國
際商業銀行」帳號「0000000000000 號」戶名「甲○○」存款帳
戶之存摺壹本、金融卡壹枚，暨「安泰銀行」帳號「0000000000
0000號」戶名「甲○○」存款帳戶之存摺壹本、金融卡壹枚均沒
收。
    事實及理由
一、犯罪事實：甲○○明知於犯罪集團專門收集人頭帳戶用以犯
    罪之社會現象層出不窮之際，若將自己之銀行帳戶存摺及金
    融卡出售、出借或提供他人使用，可能因此供不法詐騙份子
    用以詐使他人將款項匯入後，再加以提領之用，並能預見可
    能因而幫助他人從事詐欺取財犯罪，竟不違背其本意，仍基
    於幫助他人詐欺取財之概括犯意，於民國93年10月間先後2
    次於新竹縣關西交流道及竹北國小等處，先以新臺幣（下同
    ）三千元的代價將其所申辦之中華郵政關西郵局0000000000
    00號帳戶之存摺、金融卡，再以每個帳戶二千元之代價將其
    所申辦的安泰銀行00000000000000號、新竹國際商業銀行00
    00000000000 號帳戶之存摺、金融卡，出租予真實姓名年籍
    不詳之詐欺集團成員。嗣該詐騙集團份子於取得上開存摺及
    金融卡後，即基於意圖為自己不法之所有之概括犯意，於附
    表所示之時間以附表所示之方式訛詐附表所示之被害人交付
    如附表所示之財物。
二、證據：
  (一)被告甲○○之自白。
  (二)證人乙○○、丙○○之證述。
  (三)被告甲○○中華郵政、新竹國際商業銀行、安泰銀行等帳戶
    之交易明細、開戶資料。
  (四)丙○○第一商銀、中華郵政、臺灣銀行等帳戶交易明細表及
    葉梅英第一銀行帳戶交易明細表。
三、本件經檢察官與被告甲○○於審判外達成協商之合意且被告
    已認罪，其合意內容為：被告甲○○願受科刑範圍為有期徒
    刑4 月。經查，上開協商合意並無刑事訴訟法第455 條之4
    第1項 各款所列情形，檢察官聲請改依協商程序而為判決，
    本院爰不經言詞辯論，於協商合意範圍內為協商判決。
四、「中華郵政關西郵局」帳號「000000000000號」戶名「甲○○」存款帳戶之存摺1 本、金融卡1 枚，及「新竹國際商業
    銀行」帳號「0000000000000 號」戶名「甲○○」存款帳戶
    之存摺1 本、金融卡1 枚，暨「安泰銀行」帳號「00000000
    000000號」戶名「甲○○」存款帳戶之存摺1 本、金融卡1
    枚，為被告所有而供犯本罪所用之物，應依修正前刑法第38
    條第1 項第2 款之規定宣告沒收。至被告出借帳戶存摺、金
    融卡所取得之七千元並未扣案，且係消費物，恐已早經被告
    花用殆盡，並無證據足資證明該等現款仍屬被告所有，為免
    將來執行之爭議與困難，不予宣告沒收。
五、應適用之法條：刑事訴訟法第455 條之4 第2 項、第455 條
    之11第2 項，修正後刑法第2 條第1 項前段，刑法第339 條
    第1 項，修正前刑法第56條、第30條第1 項前段、第2 項、
    第41條第1 項前段、第38條第1 項第2 款，刑法施行法第1
    條之1 第1 項、第2 項前段，修正前罰金罰緩提高標準條例
    第2 條。
六、本判決除有刑事訴訟法第455 條之4 第1 項第1 款、第2 款
    、第4款 、第6 款、第7 款所定情形之一，或違反同條第2
    項規定者外，不得上訴。
七、如得上訴且不服本件判決，應於判決送達後10日內，向本院
    提出上訴書狀，上訴於第二審法院。
中    華    民    國    96    年    7     月    13    日
                刑事第十一庭    法  官  魏于傑  
                
上正本證明與原本無異。

                                書記官  林怡君

中    華    民    國    96    年    7     月    19    日
附表：
┌────┬──────┬──────┬─────────┬───────────────┐
│被害人  │時  間      │  被害金額  │匯入帳戶          │ 詐騙模式                     │
│        │（民國）    │（新臺幣）  │                  │                              │
├────┼──────┼──────┼─────────┼───────────────┤
│乙○○  │93年10月16日│八萬元      │甲○○            │以電話向乙○○佯稱乙○○之女兒│
│        │            │            │中華郵政關西郵局00│遭地下錢莊挾持，要求乙○○匯款│
│        │            │            │0000000000號帳戶  │，致許陷於錯誤而在台北市北門郵│
│        │            │            │                  │局匯款而遭騙。                │
├────┼──────┼──────┼─────────┼───────────────┤
│丙○○  │93年10月29日│一萬二千三百│甲○○            │在拍賣網路上刊登販賣手機廣告，│
│        │            │四十五元    │新竹國際商銀142000│俟丙○○與之聯繫，即要求丙○○│
│        │            │            │0000000號帳戶     │先行匯款，復以丙○○匯入之款項│
│        ├──────┼──────┤                  │未收到為由要求丙○○至金融機構│
│        │93年11月2日 │(1)一萬二千三│                  │ATM依指示匯款，致丙○○陷於錯 │
│        │            │  百四十五元│                  │誤而先後以其所有之第一商銀、中│
│        │            │(2)一萬四千一│                  │華郵政、臺灣銀行及葉梅英所有之│
│        │            │  百五十二元│                  │第一商銀帳戶匯款而遭騙。      │
│        │            ├──────┤                  │                              │
│        │            │四萬七千七百│                  │                              │
│        │            │一十五元（自│                  │                              │
│        │            │葉梅英所有的│                  │                              │
│        │            │第一銀行帳戶│                  │                              │
│        │            │匯出）      │                  │                              │
│        ├──────┼──────┤                  │                              │
│        │93年11月3日 │九萬九千九百│                  │                              │
│        │            │八十三元    │                  │                              │
│        ├──────┼──────┼─────────┤                              │
│        │93年11月5日 │一萬元      │甲○○            │                              │
│        ├──────┼──────┤安泰商銀0000000000│                              │
│        │93年11月8日 │(1)二千元    │2500號帳戶        │                              │
│        │            │(2)九萬八千元│                  │                              │
│        │            │(3)二千元    │                  │                              │
│        ├──────┼──────┤                  │                              │
│        │93年11月9日 │九萬八千元  │                  │                              │
└────┴──────┴──────┴─────────┴───────────────┘
本案論罪科刑主要法條：
中華民國刑法第339條
（普通詐欺罪）
意圖為自己或第三人不法之所有，以詐術使人將本人或第三人之
物交付者，處5 年以下有期徒刑、拘役或科或併科1 千元以下罰
金。
以前項方法得財產上不法之利益或使第三人得之者，亦同。
前二項之未遂犯罰之。